【裁判字號】    99,易,251
【裁判日期】    990419
【裁判案由】    竊盜
【裁判全文】
臺灣苗栗地方法院刑事判決               99年度易字第251號
公  訴  人  臺灣苗栗地方法院檢察署檢察官
被      告  庚○○
上列被告因竊盜案件，經檢察官提起公訴（99年度偵字第1147、
1292、1293、1415號），本院依簡式審判程序判決如下：
    主  文
庚○○：
（一）（事實1 ）犯竊盜罪，累犯，處有期徒刑參月。
（二）（事實2 ）犯竊盜罪，累犯，處有期徒刑參月。
（三）（事實3 ）犯毀壞門扇竊盜罪，累犯，處有期徒刑陸月。
（四）（事實4 ）犯竊盜罪，累犯，處有期徒刑參月。
（五）（事實5 ）犯刑法第321 條第1 項第1 、2 款之竊盜罪，
      累犯，處有期徒刑捌月。
（六）（事實6 ）犯攜帶凶器竊盜罪，累犯，處有期徒刑陸月。
（七）（事實7 ）共同犯刑法第321 條第1 項第1 、2 、3 款之
      竊盜罪，累犯，處有期徒刑捌月。
應執行有期徒刑貳年貳月。
    犯罪事實及理由
一、犯罪事實：
    庚○○意圖為自己不法之所有，分別為下列竊盜犯行：
（一）於民國98年11月初某日清晨5 時許，在苗栗縣頭份鎮○○
      里○○路304 號旁，以就地拾起之石頭砸毀乙○○停放該
      處之車號6H-2646 號自小客車左前玻璃（涉嫌毀損部分未
      據告訴）後，進入車內徒手竊取置物箱中之現金硬幣新臺
      幣（下同）100 餘元（事實1 ）。
（二）於98年11月初某日中午，騎乘向不知情友人吳兆光借用之
      機車至苗栗縣頭份鎮○○里○○路○ 段59巷86號丙○○所
      有現無人居住且大門未上鎖之三合院（侵入建築物部分未
      經告訴），徒手竊取電線約1 公斤，得手後，將電線外之
      塑膠剝去，再於翌日以150 元之代價變賣予民皓資源回收
      場（事實2 ）。
（三）於98年11月初某日中午12時許，至苗栗縣頭份鎮興隆里上
      坪52號戊○○住處，以隨手撿拾之石頭破壞廚房窗戶後翻
      越入內，徒手竊取電線1 公斤，得手後，將電線外之塑膠
      剝去，再於翌日以150 元之代價變賣予民皓資源回收場（
      事實3 ）。
（四）於98年11月中旬某日下午2 、3 時許，騎乘向不知情友人
      吳兆光借用之機車至至苗栗縣頭份鎮○○里○ 鄰○○鎮○○路燈編號2594號燈桿附近斜坡，徒手竊取丁○○放置於
      該處之電線3 、4 公斤，得手後，將電線外之塑膠剝去，
      再於翌日以550 元之代價變賣予民皓資源回收場（事實4
      ）。
（五）於98年11月中旬某日晚上6 時許，騎乘向友人吳兆光不知
      情之弟弟借用之機車至苗栗縣頭份鎮○○里○○街111 巷
      7 號甲○○住處，先翻越圍牆，再以就地撿拾之石頭砸破
      後門玻璃後入內，徒手竊取專業用相機1 台、鏡頭2 個、
      名牌包包1 個、信和機上盒1 台、YSL 牌手錶1 支等物（
      合計價值約15萬元），得手後，於同日晚上10時許，在苗
      栗客運總站，將竊得之專業用相機以500 元之代價變賣予
      年籍姓名均不詳綽號「阿豪」之友人（事實5 ）。
（六）於99年1 月4 日19時許，攜帶客觀上可供兇器使用之老虎
      鉗（未扣案，已丟棄）至苗栗縣頭份鎮○○里○○路○ 段
      59 巷86 號丙○○所有現無人居住且大門未上鎖之三合院
      （侵入建築物部分未經告訴），以老虎鉗剪斷電線之方式
      ，竊取天花板插座上之電線約1 公斤（事實6 ）。
（七）於98年2 月19日凌晨3 時50分許，與姓名年籍均不詳綽號
      「小四」之成年男子攜帶客觀上可供兇器使用之螺絲起子
      （未扣案，已丟棄）騎乘機車至苗栗縣竹南鎮合意新村6
      號己○○住處，由「小四」以螺絲起子破壞門鎖後，入內
      竊取消費券2600元、現金數千元、GUGGI 牌女用手錶1 支
      （價值15000元）、NOKIA 牌黑色手機1 支（價值1990元
      ）、寶格麗牌鑽石戒指1 個（價值3 萬元）、黃金項鍊1
      條（價值9000元）、黃金戒指1 只（價值1 萬4000元）等
      物，得手後，經己○○於睡夢中驚醒發現而逃逸（事實7
      ）。嗣庚○○於犯罪未發現前，向員警自首而偵悉上揭7
      次竊盜犯行。
二、證據名稱：
（一）被告庚○○之警詢、偵查及本院審理時之供述。
（二）被害人乙○○之指述及查證照片2 張。
（三）被害人丙○○之指述及查證照片8 張。
（四）被害人戊○○之指述及查證照片2 張。
（五）被害人丁○○之指述及查證照片2 張。
（六）被害人甲○○之指述及查證照片4 張。
（七）被害人己○○之指述及查證照片2 張。
（八）證人鄧元瑋之證述、長泓環保企業有限公司收貨單及被告
      變賣竊得物品時，所留存之全民健康保險卡及駕駛執照影
      本。
三、論罪量刑：
（一）核被告上揭犯罪事實：（事實1 ）、（事實2 ）、（事實
      4 ）所為，係犯刑法第320 條第1 項竊盜罪嫌；上揭犯罪
      事實：（事實3 ）所為，係犯同法第321 條第1 項第2 款
      加重竊盜罪嫌；上揭犯罪事實：（事實5 ）所為，係犯同
      法第321 條第1 項第1 款、第2 款加重竊盜罪嫌；上揭犯
      罪事實：（事實6 ）所為，係犯同法第321 條第1 項第3
      款加重竊盜罪嫌；上揭犯罪事實：（事實7 ）所為，係犯
      同法第321 條第1 項第1 款、第2 款、第3 款加重竊盜罪
      嫌。被告與姓名年籍均不詳綽號「小四」之男子就上揭犯
      罪事實：（事實7 ）之竊盜犯行，有犯意之聯絡及行為之
      分擔，論以共同正犯。又被告上揭7 次竊盜犯行，犯意各
      別，應予以分論併罰。
（二）被告曾犯詐欺罪，經本院簡易庭判處有期徒刑4 月確定，
      並於98年10月8 日執行完畢，有其案資料查註紀錄表在卷
      可稽，其受有期徒刑執行完畢後，五年以內再犯本件有期
      徒刑以上之罪，為累犯，本件各罪均應依刑法第47條第1
      項之規定加重其刑。
（三）被告之上開竊盜犯行，均係於警員尚未發覺之前，主動向
      警員自首上開犯行全部，並接受裁判，此有警詢筆錄在卷
      可憑（99年度偵字第1147號卷第8 至14頁，99年度偵字第
      1292號卷第2 至3 、6 至8 頁，99年度偵字第1293號卷第
      2 至3 頁，99年度偵字第1415號卷第2 至4 頁），核與刑
      法第62條前段自首之要件相合，爰均予以減輕其刑。
（四）爰審酌被告正值壯年，身強體健，卻不思以正途賺取財富
      ，冀圖不勞而獲，多次為竊盜犯行，且被告有前科紀錄，
      有臺灣高等法院被告前案紀錄表附卷可稽，仍不知記取教
      訓，再犯本案，本不宜輕縱，惟本院念及被告於警詢、偵
      訊、本院審理時均坦承犯行，節省有限之司法資源，併參
      酌其生活狀況、品行、犯罪之動機、目的、手段、所生危
      害、迄今尚未與被害人達成和解及部分被害人請求從重量
      刑等一切情狀，分別量處如主文所示之刑，並定應執行之
      刑，以資儆懲。
四、應適用之法條：
（一）刑事訴訟法第273 條之1 第1 項、第299 條第1 項前段、
      第310 條之2 、第454 條第1 項。
（二）刑法第28條、第320 條第1 項、第321 條第1 項第1、2、
      3 款、第47條第1 項、第62條前段。
五、本判決係依刑事訴訟法第310 條之2 、第454 條第1 項製作
    。如不服本判決，應於判決送達之日起10日內，向本院提起
    上訴。
本案經檢察官林俊杰到庭執行職務。
中    華    民    國    99    年    4     月    19    日
                  刑事第二庭    法  官  楊清益
以上正本證明與原本無異。
如不服本判決，應於判決送達後10日內向本院提出上訴狀（應抄
附繕本），其未敘述上訴理由者，應於上訴期間屆滿後20日內補
提理由書狀於本院，上訴於臺灣高等法院臺中分院。告訴人或被
害人如對於本判決不服者，應具備理由請求檢察官上訴，其上訴
期間之計算係以檢察官收受判決正本之日期為準。
                                書記官  蕭雅文
中    華    民    國    99    年    4     月    19    日
附記論罪之法條全文：
刑法第320 條第1 項：
意圖為自己或第三人不法之所有，而竊取他人之動產者，為竊盜
罪，處5 年以下有期徒刑、拘役或5 百元以下罰金。
刑法第321 條第1項第1、2、3款
犯竊盜罪而有左列情形之一者，處6 月以上、5 年以下有期徒刑
：
一、於夜間侵入住宅或有人居住之建築物、船艦或隱匿其內而犯
    之者。
二、毀越門扇、牆垣或其他安全設備而犯之者。
三、攜帶兇器而犯之者。

司法院資訊處製作；財團法人民間司法改革基金會備份。
